【裁判字號】    95,上訴,2291
【裁判日期】    951026
【裁判案由】    貪污治罪條例等
【裁判全文】
臺灣高等法院刑事判決                95年度上訴字第2291號
上  訴  人  臺灣桃園地方法院檢察署檢察官
被      告  己○○
選任辯護人  陽文瑜律師
            袁健峰律師
被      告  戊○○
被      告  丁○○
被      告  甲○○
上  訴  人
即  被  告  乙○○
選任辯護人  蔡文燦律師
            劉楷律師
            翁方彬律師
被      告  丙○○
選任辯護人  蔡文燦律師
            劉楷律師
上列上訴人，因被告違反貪污治罪條例等案件，不服臺灣桃園地
方法院94年度訴字第933號，中華民國95年4月11日第一審判決（
起訴案號：臺灣桃園地方法院檢察署92年度偵字第14216 號、第
14766號、第17823號，92年偵緝字第944號、第980號、第1011號
，93年偵字第1999號），提起上訴，本院判決如下：
    主  文
原判決關於己○○、戊○○、丁○○、甲○○、丙○○部分，均
撤銷。
己○○、戊○○、丁○○、甲○○共同連續對於依據法令從事公
務之人員，關於違背職務之行為，交付賄賂，己○○處有期徒刑
壹年陸月、褫奪公權貳年，緩刑伍年。戊○○、丁○○、甲○○
各處有期徒刑壹年貳月，各褫奪公權壹年，均緩刑肆年。
如附表所示之物，均沒收。
丙○○公務員洩漏關於中華民國國防以外應秘密之消息，處有期
徒刑肆月，如易科罰金，以參佰元折算壹日。
其他上訴駁回。
    事  實
一、己○○、戊○○、丁○○、甲○○及陳秀美（經原審判處有
    期徒刑十月，褫奪公權一年，未據上訴，業已確定）係設在
    桃園縣八德市○○路20巷20弄21號之「富達電子遊藝埸」、
    桃園縣桃園市○○路3號3樓之「哈啦電子遊藝埸（原名金櫃
    電子遊藝場）」、桃園縣八德市○○路20巷15弄6號1樓之「
    新同樂電子遊藝埸」實際出資經營者，其中，己○○負責上
    開遊藝場公關事務，戊○○及陳秀美負責遊藝場帳務管理，
    丁○○及甲○○則負責上開遊藝場機台維修，己○○等人並
    自民國（下同）91年間某日起，僱用與其等具有犯意聯絡之
    孫曜光、徐國書（二人所涉賭博犯行，經原審另案以93年度
    壢簡字第81號刑事簡易判決判處孫曜光有期徒刑六月、徐國
    書有期徒刑五月，二人提起上訴後，均撤回上訴而確定），
    分別擔任「哈啦電子遊藝埸」之登記負責人及「新同樂電子
    遊藝埸」之現埸經理，復於92年4月7日、同年5 月間某日起
    僱用彭武良及游家權（經原審各判處有期徒刑六月，均緩刑
    二年，未據上訴，業已確定）分任「富達電子遊藝埸」及「
    哈啦電子遊藝埸」與顧客兌換香菸、積分卡及現場副理工作
    ，另於同年5月至7月間，僱用梁忠純、曾君如、王婉齡（三
    人所涉賭博犯行，業經原審另案以93年度壢簡字第81號刑事
    簡易判決，判處梁忠純有期徒刑六月、曾君如及王婉齡有期
    徒刑三月確定）、陳柏霖、黃靖方、賴茄玲、李姿慧、倪志
    成（五人經原審另案以93年度桃簡字第1761號刑事簡易判決
    判處陳柏霖有期徒刑五月、倪志成有期徒刑四月、黃靖方、
    賴茄玲、李姿慧均有期徒刑三月在案）及葉智峰、王永明、
    黃臆樺（三人均經原審另案以93年度壢簡字第81號刑事簡易
    判決判處葉智峰有期徒刑五月、王永明有期徒刑六月、黃臆
    樺有期徒刑三月確定）等人，分任「富達電子遊藝埸」、「
    哈啦電子遊藝埸」之現場負責人或開分員等工作，渠等分別
    自受僱時起與己○○、戊○○、丁○○、甲○○、陳秀美等
    人，基於常業賭博之犯意聯絡，在前述「富達電子遊藝埸」
    、「哈啦電子遊藝埸」內各擺設如附表編號一、二、三扣案
    物品欄中所示賭博性電動機具，在上述「新同樂電子遊藝埸
    」內擺設彈珠台4台、麻將9台、金撲克23台、水果盤24台、
    動物拼盤3台、吃角子老虎6台賭博性電動機具，共同以上開
    機具與不特定之賭客賭博財物。賭博方式：由賭客先交現金
    予開分員或現場經理、負責人，以新臺幣（下同）一千元開
    一千分之比例，為賭客開分，由賭客依各該機具之賠率把玩
    ，賭客如欲停止時，由上述人員洗分後，交付積分卡（再玩
    券）或香煙（每四百分換一條）予賭客後，由外埸員工以現
    金換回前開積分卡或香煙，以此方式與不特定賭客賭博財物
    ，並恃以維生，以之為常業。嗣分別於附表所示時地，先後
    為警查獲，並扣得如附表所示之電動賭博機具（均含IC片）
    、賭資及己○○、戊○○、丁○○、甲○○、陳秀美等人或
    共犯倪志成所有供本件常業賭博犯罪所用如附表扣案物品欄
    所示之物品。
二、乙○○先後任職於桃園縣政府警察局桃園分局第二組巡官、
    青溪派出所所長、龜山分局警備隊隊長，自92年4月3日起調
    至桃園縣政府警察局八德分局擔任一組組長，對轄區內非法
    色情及賭博電玩相關八大行業，負有查緝取締之責，為依據
    法令從事公務且有調查犯罪職務之人員。乙○○在擔任龜山
    分局警備隊隊長期間，因打高爾夫球結識己○○，得知己○○、戊○○、丁○○、甲○○及陳秀美係「富達電子遊藝埸
    」、「哈啦電子遊藝埸」、「新同樂電子遊藝埸」等賭博性
    電子遊藝場實際出資經營者，仍與己○○結交，並多次派員
    前往八德分局轄區內「富達電子遊藝埸」及「新同樂電子遊
    藝埸」，查察該二家遊藝場是否涉及賭博犯罪，但均無所獲
    。乙○○即商請伊任職青溪派出所所長期間所轄警員丘景倫
    ，於92年5 月27日晚間喬裝賭客前往「富達電子遊藝埸」，
    查獲該遊藝場涉有賭博情事，致己○○對於乙○○頗為忌憚
    ，惟恐乙○○持續查緝其等所經營電子遊藝場，將導致營業
    損失，而加倍與乙○○結交。詎乙○○為達成違背職務收受
    賂賄目的，明知警方偵查中案件相關涉案人警詢筆錄之內容
    及警方即將實施搜索、臨檢之地點、處所、警力配置等資料
    、訊息，係中華民國國防以外應秘密之文書及消息，公務員
    有保守秘密之義務，竟基於洩漏前開應秘密文書、消息概括
    犯意，先於92年6月26日（起訴書誤載為6月24日）下午6時3
    分10秒許，使用0000000000號行動電話，將八德分局四維派
    出所警員，計畫於同日晚間10時許前往「富達電子遊藝場」
    臨檢之消息，撥打0000000000號行動電話予己○○，告以：
    「不要哦，等一下人家要去了哦」、「不要開，千萬不要開
    ，等一下他們就會去了，直接去了」等語，通知己○○等人
    所經營「富達電子遊藝場」於當晚員警臨檢前停業，而洩漏
    上開公務員應保守國防以外應秘密之消息。
三、己○○等人經營之「哈啦電子遊藝場」（原名為「金櫃電子
    遊藝場」）於92年7月1日凌晨1 時25分許，曾遭桃園縣政府
    警察局桃園分局武陵派出所員警查獲涉有賭博情事（如附表
    編號二所示），己○○為知悉相關涉案人警詢筆錄之內容，
    以便確定日後因應之道，復委請乙○○查看筆錄，乙○○因
    武陵派出所員警多為伊任職於桃園分局時期之同僚，即應允
    前往武陵派出所代為查看相關員工及賭客警詢筆錄，乙○○
    查看上開警詢筆錄內容後，旋於翌日（7月2日）晚間8 時48
    分17秒許，以上開行動電話告知己○○：「氣象報告我看過
    了啦，天氣還滿好的，應該要下雨沒有下，好像老天有點幫
    忙，不過還有小細節那個啦，這個應該是小小麻煩而已」、
    「我從頭看到後面，沒有其他隱藏的，不會有什麼雷雨啦」
    等語，意指相關涉案人供述之警詢筆錄內容，沒有人承認有
    賭博換錢之事，而洩漏上開公務員應保守之國防以外應秘密
    之文書內容。乙○○一方面洩漏上述應秘密消息及文書內容
    予己○○，一方面又對伊轄區內之「富達電子遊藝埸」、「
    新同樂電子遊藝埸」加強查緝。己○○、戊○○、丁○○、
    甲○○、陳秀美等人，為避免前開兩家電子遊藝場為乙○○
    派員查獲涉嫌賭博，致營業收入受損，遂共同基於對於依據
    法令從事公務之人員，關於違背職務之行為，交付賄賂概括
    犯意聯絡，推由己○○於92年7月某日及同年8月間某日晚間
    8、9時許，與乙○○相約在桃園火車站附近見面，先後二次
    各於乙○○所駕駛車輛內，要求乙○○勿對「富達電子遊藝
    埸」、「新同樂電子遊藝埸」持續查緝，並多關照，分別將
    現金10萬元及6 萬元塞入乙○○所著褲子之口袋內，而交付
    賄賂予乙○○，乙○○亦明知己○○交付賄賂之目的，即在
    於要求伊不要繼續查緝前開二家轄區內電子遊藝場是否涉及
    賭博，將違背伊查緝取締賭博電玩之職責，惟伊仍基於違背
    職務之行為，收受賄賂概括犯意，連續兩次於上揭時地收受
    己○○所交付10萬元及6 萬元之賄賂，並因此放鬆對於前開
    賭博性電子遊藝場之查緝，並承續前揭洩漏國防以外應秘密
    消息之概括犯意，於92年9月7日下午3 時15分以後某時，與
    己○○相約在桃園火車站後站建國國中附近之真鍋咖啡廳見
    面，席間告知己○○，警方計畫於92年9月8日對己○○等人
    經營之電子遊藝場搜索，而洩漏上開國防以外應秘密消息，
    使己○○等人得從容應付司法警察之搜索行動。
四、丙○○（原姓名劉冠均，94年6 月改名）係桃園縣政府警察
    局龜山分局五組巡佐，對轄區非法色情及賭博電玩相關行業
    ，負有查緝取締之責，為依據法令從事公務人員，明知警方
    及檢察官就轄區內或轄區外查緝賭博性電子遊藝場搜索地點
    、處所、警力配置等資料、訊息，係中華民國國防以外應秘
    密之消息，公務員應有保守秘密之義務，詎渠明知己○○、
    戊○○、丁○○、甲○○係「富達電子遊藝埸」、「哈啦電
    子遊藝場」、「新同樂電子遊遊藝場」之實際出資經營者，
    竟於92年9月5 日11時35分許，以龜山鄉某處0000000號公用
    電話撥打予己○○，電話中告知己○○「你已遭北機組鎖定
    」等語，向己○○洩漏台灣桃園地方法院檢察署即將指揮司
    法警察搜索己○○等人經營上開電子遊藝場有無賭博之消息
    ，致己○○等人，得從容應付警方檢方之搜索行動，而洩漏
    前揭國防以外應秘密之消息內容，惟警方仍於9月8日在八德
    市○○路查獲「新同樂遊藝場」涉犯賭博情事。
五、案經法務部調查局桃園縣調查站移送臺灣桃園地方法院檢察
    署檢察官偵查後，己○○、戊○○、丁○○、甲○○於偵查
    中自白前開行賄犯行，使檢察官得以追訴乙○○所涉違背職
    務收受賄賂之犯行，經檢察官一併偵查起訴。
    理  由
壹、程序方面：
一、按被告以外之人於審判外之言詞或書面陳述，除法律有規定
    者外，不得作為證據，刑事訴訟法第159條第1項，定有明文
    。惟被告以外之人於審判外之陳述，雖不符同法第159條之1
    至之4 之規定，而經當事人於審判程序同意作為證據，法院
    審酌該言詞陳述或書面陳述作成時之情況，認為適當者，亦
    得為證據。又當事人、代理人或辯護人於法院調查證據時，
    知有第159條第1項不得為證據之情形，而未於言詞辯論終結
    前聲明異議者，視為有前項同意，亦為同法第159條之5規定
    甚明。本件事實欄一所載己○○、戊○○、丁○○、甲○○
    等人之常業賭博犯行，其中如附表證據欄所示登記負責人、
    員工、賭客、查獲員警等人於警詢時之陳述或查獲員警製作
    職務報告，均屬被告以外之人在審判外之陳述而屬傳聞證據
    ，且不符刑事訴訟法第159條之3規定，惟檢察官、被告己○○、戊○○、丁○○、甲○○及前開被告辯護人就上開審判
    外之陳述，迄於原審、本院言詞辯論終結前均未聲明異議，
    而本院審酌渠等於陳述作成時之情況，核無違法取證瑕疵，
    亦認為以之作為證據為適當，依上開規定，上開證人之前述
    審判外陳述，自得為證據。
二、次按，除所犯為死刑、無期徒刑、最輕本刑三年以上有期徒
    刑之罪或高等法院管轄第一審案件者外，案件經檢察官提起
    公訴或聲請簡易判決處刑，於第一審言詞辯論終結前或簡易
    判決處刑前，檢察官得於徵詢被害人之意見後，逕行或依被
    告或其代理人、辯護人之請求，經法院同意，就下列事項於
    審判外進行協商，經當事人雙方合意且被告認罪者，由檢察
    官聲請法院改依協商程序而為判決：一、被告願受科刑範圍
    或願意接受緩刑之宣告。二、被告向被害人道歉。三、被告
    支付相當數額之賠償金。四、被告向公庫或指定之公益團體
    、地方自治團體支付一定之金額。刑事訴訟法第455條之2第
    1 項，定有明文。據此，檢察官依上開規定向法院聲請改依
    協商程序而為判決之前提，須先經檢察官聲請，俟法院同意
    後，始有協商程序可言。本件原審前蒞庭實行公訴檢察官，
    雖曾同意就被告己○○、戊○○、丁○○、甲○○部分進行
    協商程序，並認其等符合緩刑要件，表明前開被告均可宣告
    緩刑（參見原審卷一第101 頁），惟前開檢察官尚未就該等
    被告向原審聲請改依協商程序判決，原審亦未同意就上開被
    告進行協商程序，此有原審94年7 月25日準備程序筆錄可參
    ，是前揭協商程序，根本尚未啟動，自無從依協商程序而為
    判決之理。換言之，前開檢察官同意之內容，僅屬其與上開
    被告間協議，並無從拘束法院，從而，被告己○○、戊○○
    、丁○○、甲○○之選任辯護人，認就上開被告部分，應依
    前開規定進行協商程序而為判決，顯有誤會，難以採取。
貳、實體方面：
一、訊據被告己○○、戊○○、丁○○、甲○○四人，對於前揭
    常業賭博犯行，先後於偵審中供承不諱，互核所供情節相符
    ，並有附表證據欄所示之證據附卷可稽，且有附表所示扣案
    之賭博性電動機具及其他物品可資佐證，足認被告己○○、
    戊○○、丁○○、甲○○前開自白，與事實相符，自堪採信
    。又被告己○○、戊○○、丁○○、甲○○，對於行賄被告
    乙○○之犯罪事實，先後於檢察官偵查、原審及本院審理時
    自白不諱，且有卷附被告己○○偕同調查員前往交付賄款10
    萬元、6 萬元地點所拍攝照片二張可資佐證（參見偵緝字第
    1011號卷154 頁），而被告己○○與被告乙○○素無怨隙，
    衡情顯無設詞誣陷之理（其他收受賄賂理由，詳如後述），
    足徵被告己○○、戊○○、丁○○、甲○○等人此部分自白
    ，與事實相符，洵堪採信，是其等四人上開賭博、行賄犯行
    ，均極明確，要堪認定。
二、訊據上訴人即被告（下稱被告）乙○○，固坦承於事實欄二
    、三所載時間地點，以行動電話與被告己○○通話，並談及
    前揭內容等情事，惟矢口否認有洩漏國防以外之秘密及違背
    職務收受賄賂之犯行，並先後辯稱：伊僅在電話中敷衍被告
    己○○，並無洩漏前揭秘密，亦無收受己○○所交付之賄賂
    16萬元云云。被告選任辯護人並為伊辯稱：八德分局並未於
    92年6 月26日有臨檢「富達電子遊藝場」，業經該分局函覆
    屬實，被告乙○○自無洩漏秘密情事；被告在電話中與被告
    己○○所言之「天氣滿好的」等語，是屬於有意涵之暗語，
    惟被告與被告己○○就此並未事先約定有暗語，其二人對話
    之真意互相無法傳達，自無洩秘可言；被告並未將搜索細節
    、時間、內容洩漏予被告己○○，不構成犯罪；收賄部分僅
    有同案被告己○○之自白，不得作為有罪判決之唯一證據，
    且被告己○○與被告乙○○間有利害衝突，其證言之證明力
    甚為薄弱，被告己○○就交付賄賂之地點前後供述不一，且
    賄款來源無法證明，交付賄款之方法與常情不符云云。訊據
    被告丙○○，堅決否認有上開洩漏秘密之犯行，先後辯稱：
    渠未撥打該通電話，該案件並非北機組偵辦云云。惟查：
(一)被告乙○○先後任職桃園縣政府警察局桃園分局第二組巡官
    、青溪派出所所長、龜山分局警備隊隊長，自92年4月3日起
    調至桃園縣政府警察局八德分局擔任一組組長，對轄區非法
    色情及賭博電玩相關八大行業負有查緝取締之責等情，業據
    伊於偵查中供承在卷（參見14766 號偵查卷一第46頁背面）
    ，是被告乙○○自係依據法令從事公務且有調查犯罪職務之
    人員，洵堪認定。被告任職龜山分局警備隊隊長期間，因打
    高爾夫球結識己○○，得知己○○、戊○○、丁○○、甲○○等人係「富達電子遊藝埸」、「哈啦電子遊藝埸」、「新
    同樂電子遊藝埸」等賭博性電子遊藝場實際出資經營者乙節
    ，亦據伊供承屬實（參見同上卷50頁），且經證人即同案被
    告己○○於原審時具結證述在卷（參見原審卷二第20頁），
    而被告於92年6、7月間仍繼續與己○○結交等情，亦有伊等
    二人多次電話通聯之監聽譯文附卷可證（參見1999號偵查卷
    二第69、95、110 頁），前開監聽譯文並經原審當庭勘驗屬
    實（參見原審卷一第172 頁），足見被告乙○○在接任八德
    分局一組組長期間，仍不知避嫌，而持續與轄區內在職務上
    應查緝取締之賭博電玩業者交往之情節，甚為明顯。
(二)被告乙○○辯稱：伊接任八德分局一組組長後，曾指示八德
    分局員警喬裝賭客查緝「富達電子遊藝場」「新同樂電子遊
    藝場」，但一直查無換錢賭博之情事，故伊於92年5 月間私
    下商請桃園分局青溪派出所舊同事丘景倫，喬裝賭客前往「
    富達電子遊藝場」查緝賭博，因而於附表編號一所示之時地
    查獲等語（參見14766 號偵查卷一第51頁），核與證人丘景
    倫於警詢時證述情節相符（參見同上卷35、36頁），並有附
    表編號一所示扣案物品可資佐證，可見被告乙○○一方面與
    被告己○○持續交往，另方面又對被告己○○等人經營電子
    遊藝場加強查緝，故被告己○○應對被告乙○○頗為忌憚，
    蓋因己○○開設前述電子遊藝場之房租、機具成本均已投下
    ，如因警方查緝導致停業，則損失難以估計，此情節亦據證
    人己○○於原審時具結證述詳實（參見原審卷二第20頁），
    從而，己○○對其轄區內主管電玩業務之被告乙○○，自有
    巴結、討好之動機存在。再者，證人李安平雖於本院結稱：
    92 年5月間，富達電子遊藝場被查獲後，己○○曾要伊向乙○○查詢，經伊向乙○○查詢後，確定戊○○涉案，乙○○
    回稱已依法偵辦，伊即向己○○如此回稱等語（參見本院卷
    128、129頁），核與被告乙○○於本案有無收賄、洩秘間，
    並無直接關連，自難據為被告有利認定。況且，本件係被告
    要丘景倫前往查辦，己○○更委由李安平向被告查詢涉案人
    筆錄內容，自難以逕認己○○有誣陷被告乙○○於本案收賄
    情事，亦堪認定。
(三)八德分局四維派出所，依分局指示計畫於92年6 月26日晚間
    10時許，前往轄區內數家電動玩具店執行臨檢勤務，其中，
    包括被告己○○等人經營之「富達電子遊藝場」一節，業經
    證人即當時擔任四維派出所所長施忠進到庭結證屬實（參見
    原審95年2 月27日審判筆錄），並有員警工作紀錄簿可證（
    參見原審卷二第38頁）。惟被告卻於同日下午6時3分10秒許
    ，即先行以0000000000號行動電話，撥打0000000000號行動
    電話予己○○，告以：「不要哦，等一下人家要去了哦」、
    「不要開，千萬不要開，等一下他們就會去了，直接去了」
    等語，意指令被告己○○等人經營「富達電子遊藝場」當晚
    不要營業，警方要去臨檢等情，亦據證人己○○結證詳實（
    參見原審卷二第11頁），被告乙○○就有撥打上開電話一節
    ，亦不否認，並有該次通話監聽譯文附卷可參（參見1999號
    偵查卷二第110 頁），且該次監聽譯文並經原審勘驗確實（
    參見原審卷一第172 頁），足見被告確有洩漏該次警方臨檢
    偵查轄區內電子遊藝場，是否涉及犯罪之消息，極為明灼，
    要堪認定。
(四)被告己○○等人所經營「哈啦電子遊藝場」（原名金櫃電子
    遊藝場）於附表編號二所示時地為警查獲之情節，已如前述
    ，被告己○○為知悉相關涉案人警詢筆錄之內容，以便確定
    日後因應之道，即於同日委請被告乙○○前往查看筆錄內容
    ，乙○○因武陵派出所之員警多為伊任職於桃園分局時期之
    同僚，旋即應允前往武陵派出所代為查看相關員工及賭客之
    警詢筆錄，並於查看後之翌日（7月2日）晚間8 時48分17秒
    許，使用上開行動電話告知己○○：「氣象報告我看過了啦
    ，天氣還滿好的，應該要下雨沒有下，好像老天有點幫忙，
    不過還有小細節那個啦，這個應該是小小麻煩而已」、「我
    從頭看到後面，沒有其他隱藏的，不會有什麼雷雨啦」等語
    ，意指相關涉案人供述警詢筆錄之內容，沒有人承認有賭博
    換錢之事，亦據證人即被告己○○於原審時具結證述確實（
    參見原審95年2 月27日審判筆錄），核與該案件相關涉案人
    ，確於警詢時均未坦承涉有賭博之情事相符，並經原審審閱
    該案92年度偵字第14216 號偵查卷宗無誤。且被告乙○○亦
    不否認因該次查獲之桃園分局武陵派出所員警曾為伊任職桃
    園分局之舊識，伊逕至該所翻閱該案卷宗代為查看，事後並
    以電話通知被告己○○之情事在卷（參見14766 號偵查卷一
    第53、54頁），並有前開通話之監聽譯文可佐（參見1999號
    偵查卷二第69頁），該次監聽譯文並經原審勘驗屬實（參見
    原審卷一第172 頁），是被告確有上開犯行，甚為明灼。嗣
    本院依被告選任辯護人之請求向桃園分局函查結果，據該局
    以95年9 月18日覆函稱：警員偵查員皆陳稱無借閱警訊筆錄
    云云（參見本院卷94頁），核與前開認定事實未符，自難據
    為被告有利認定。依此情節，堪認被告乙○○確有洩漏該次
    相關涉案人之警詢筆錄內容情事，亦甚明確。
(五)又警方於附表編號四所示時地，搜索被告己○○等人所經營
    之「新同樂電子遊藝場」，並查獲如附表編號四所示之扣案
    物品，已如前述，證人即被告己○○於原審時具稱：在此次
    搜索前一、二天，被告乙○○與渠在桃園後火車站建國國中
    附近的真鍋咖啡廳內見面，被告乙○○陳稱有警方要取締、
    搜索等語在卷（參見原審卷二第14頁），佐以卷附92年9月7
    日下午3 時15分14秒許通話監聽譯文，確實有某男子與被告
    己○○約定當日稍後時間見面（參見1999號偵查卷二第9 頁
    ），且被告乙○○於偵查時供承：前揭與被告己○○通話之
    男子即為伊本人，見面後被告己○○向伊查證是否有警方要
    查緝桃園地區之電玩業者等語在卷（參見17823號偵查卷第6
    頁背面），足認被告乙○○確實與被告己○○在92年9月7日
    下午3 時15分通話後某時，在前述之真鍋咖啡廳見面，席間
    被告乙○○並洩漏警方將於翌日（即92年9月8日）搜索被告
    己○○等人經營電子遊藝場之消息，致被告己○○得以從容
    應付翌日之搜索，彰彰明甚，要堪認定。
(六)被告乙○○既為八德分局一組組長，對於轄區內之賭博電玩
    業者，負有查緝取締之責，惟伊持續與經營賭博電玩之被告
    己○○交往，另方面又加強查緝被告己○○等人所經營電子
    遊藝場，同時卻將警方計畫臨檢、搜索被告己○○等人經營
    電子遊藝場之消息及緝獲後相關涉案人之警詢筆錄內容洩漏
    予被告己○○，顯見被告乙○○一方面不避嫌私下與己○○
    結交，並洩漏上述消息或文書內容，而向被告己○○示好，
    一方面又持續查緝被告己○○等人經營電子遊藝場，致被告
    己○○對伊心存顧忌，被告之舉止絕非單純敷衍被告己○○
    而已，顯有其他用意，已係昭然若揭。再者，證人即被告己○○於原審時具結證述：渠前後於92年7月間某日及同年8月
    間某日之晚間八、九時許，與被告乙○○相約在桃園火車站
    附近見面，在乙○○所駕駛之車輛內，要求被告乙○○不要
    來找「富達電子遊藝埸」、「新同樂電子遊藝埸」的麻煩，
    並請乙○○日後多關照，隨即將10萬元及6 萬元現金，塞入
    乙○○所著褲子之口袋內，交錢之前，被告乙○○常常要渠
    停業，渠感覺壓力很大，交錢之後，感覺只要渠配合即可，
    被告乙○○會以電話通知渠何時要停業等語（參見原審95年
    2 月27日審判筆錄），並有被告己○○事後帶同調查員至交
    付賄款地點所拍攝照片二張可佐（參見偵緝字第1011號偵查
    卷154 頁），足見被告乙○○前開費盡心思籌畫兩面策略之
    目的，顯然係預期被告己○○因經營賭博電玩，惟恐遭伊下
    令持續查緝、臨檢而影響營業收入，將因此而向伊行賄，伊
    達成收賄之目的後，即放鬆對於被告己○○等人經營電子遊
    藝場之查緝，或於警方查緝前對被告己○○通風報訊，使己○○得以順利經營電子遊藝場，而被告乙○○亦得遂行收賄
    目的等節，均極灼然，要堪認定。
(七)被告選任辯護人雖以前詞置辯。但查：
    1.桃園縣警察局八德分局四維派出所，依分局某組長指示於
      92 年6月26日晚間10時許，前往「富達電子遊藝場」臨檢
      乙節，業據當時擔任該所所長之施忠進於原審結證詳實，
      並有員警工作紀錄簿附卷可參，故八德分局以94年12月28
      日0943035523號函覆原審稱該分局於92年6 月26日未執行
      臨檢勤務等情（參見原審卷一第214 頁），顯與四維派出
      所於該日確有至「富達電子遊藝場」執行臨檢一事，無法
      符合，自難採取，是選任辯護人此部分辯解，自不足採。
    2.被告己○○與被告乙○○，雖未約定電話中使用暗語，然
      被告乙○○業於偵查時供承前述92年7月2日晚間8 時48分
      17秒許，伊與己○○電話中談及「氣象報告我看過了啦，
      天氣還滿好的，應該要下雨沒有下，好像老天有點幫忙，
      不過還有小細節那個啦，這個應該是小小麻煩而已」、「
      我從頭看到後面，沒有其他隱藏的，不會有什麼雷雨啦」
      等語，是指被告己○○請伊幫忙至桃園分局武陵派出所查
      看「哈啦電子遊藝場」賭博案件（即附表編號二之案件）
      之筆錄，伊到該派出所查看筆錄後就跟被告己○○在電話
      中分析狀況並不是很嚴重等語在卷（參見14766 號偵查卷
      一第56頁背面），足見被告乙○○確實明暸被告己○○在
      電話中以暗語所稱之「氣象報告」為該案相關涉案人警詢
      筆錄，而伊回稱「天氣滿好」，係指相關涉案人無人坦承
      賭博之情事，是此部分辯解，亦不足採。
    3.又被告乙○○雖未就92年9月8日搜索之細節、時間、內容
      洩漏予被告己○○，然不論被告乙○○係由何處得知前開
      訊息，被告己○○是否因被告乙○○之告知，而確定屆時
      會有搜索一事，事實上，於92年9月8日臺灣桃園地方法院
      檢察署檢察官確實有發動搜索，被告己○○亦因上開被告
      乙○○之洩密行為，心生警惕，被告上開行為，自該當於
      洩漏國防以外應秘密之消息之犯罪，至為明灼。
    4.本院綜合前揭各事證，據以認定被告乙○○違背職務收受
      賄賂之犯行，並非僅憑共同被告己○○單一自白，且被告
      己○○與被告乙○○間縱使利害關係相左，但如果己○○
      證述情節與事實相符，且與常情無悖，自非不得採信。至
      被告己○○前後兩次於調查員詢問及原審時，固先後供述
      及證述交付賄款地點係在桃園火車站附近，或桃園市遠東
      百貨側門邊及遠東百貨公司後方之清雲文教機構旁（參見
      偵緝字第1011號偵查卷76頁、152 頁背面、原審卷二第18
      頁），然久居桃園縣市居民，均知悉桃園遠東百貨公司即
      位於桃園火車站旁，相距甚近，故被告己○○前開供述及
      於原審時之證述內容，並無重大矛盾之處。
    5.又被告己○○前開所述交付賄款究在何人車上一節，雖有
      被告乙○○或渠自己所駕車輛之相異點，然此或係記憶隨
      時間之流逝而模糊所致，實難據此而為有利被告乙○○之
      認定。再者，被告己○○業已證述賄款來源，乃為渠經營
      電子遊藝場之現金款項，並未刻意作帳，衡諸經營該電子
      遊藝場者，大多皆為被告己○○之同胞兄弟或配偶，誼屬
      至親，未就賄款詳細作帳，亦與常情無違。況且，並非所
      有經營電子遊藝場之業者，必會就賄款之金額詳細明列，
      蓋此亦屬涉及經營業者是否觸犯行賄罪嫌之證據，亦關係
      行賄人之罪責，故被告己○○雖無法提出賄款之帳冊一節
      ，亦不足據為被告乙○○有利認定。此外，辯護人以被告
      己○○前後兩次在被告乙○○之車上將賄款塞入乙○○之
      褲子口袋內，但當時被告乙○○靠近己○○位置褲子口袋
      ，勢因安全帶鎖扣之故，顯然無法順利將前開賄款放入，
      故認被告己○○證述情節與常情有違云云，但被告己○○
      與乙○○既然相約在桃園火車站附近見面，則見面時被告
      乙○○所駕駛之車輛顯然係在停止狀態，安全帶是否仍然
      處於扣緊之狀態，已非無疑。尤有甚者，被告乙○○駕車
      之前是否確實會依規定扣緊安全帶，亦有可疑，是以前開
      辯解，亦難據以推論被告己○○未交付賄款予被告乙○○
      。從而，被告乙○○上開洩秘、收受賄賂犯行，均極明顯
      ，被告及選任辯護人上開所辯，核係卸責之詞，難以採取
      ，是伊上開犯行之事證明確，洵堪認定。
(八)再查：
    1.證人即被告己○○於原審時結稱：於92年9月5日上午11時
      35分許，是被告丙○○以電話通知伊，並告以「你已遭北
      機組鎖定」等語在卷（參見原審卷二第67、68頁），並有
      該通話監聽譯文一份為證（參見1999 號偵查卷二第7頁）
      ，且經原審當庭勘驗確實（參見原審卷一第208 頁），而
      該次通話，經法務部調查局聲紋鑑定，認通話之不明男子
      聲紋與被告丙○○聲音相似度高達七至九成，有該局94年
      8月10日調科參字第09400349370號函附聲紋鑑定過程參考
      資料可按（參見原審卷一第110至125頁）。又前開發話之
      0000000 公用電話，距被告丙○○當時任職龜山分局相距
      約300 公尺等情，有中華電信股份有限公司臺灣北區電信
      分公司桃園營運處94年8 月15日桃公字第94C5000010號函
      附該支公用電話與龜山分局相關位置地圖在卷可稽（參見
      原審卷一第131、132頁），足見該次電話確為被告丙○○
      撥打予被告己○○無疑，被告丙○○於偵審中空口辯稱：
      非伊撥打云云，與事實不符，難以輕信。
    2.法務部調查局北部地區機動工作組，雖函覆原審稱「本組
      於92年間並未偵辦己○○、戊○○、丁○○、甲○○、陳
      秀美等人涉嫌賭博案件」等語，有該組94年12月27日電廉
      三字第09478055980號函文可查（參見原審卷一第216頁）
      ，並於本院函查時覆稱：扣押證物已隨案移送云云（參見
      本院卷83、92頁），被告己○○亦證稱：伊認為告丙○○
      所撥打之前開電話是開玩笑的，因為伊兒子曾跟被告丙○○學跆拳，丙○○經常愛開玩笑，而且伊的電玩業與被告
      丙○○也無利害關係等語（參見原審卷二第69、70頁）。
      但依前所述，被告乙○○於92年6 月26日，就轄區「富達
      電子遊藝場」之臨檢前，以電話通知己○○時，係使用「
      不要哦，等一下人家要去了哦」、「不要開，千萬不要開
      ，等一下他們就會去了，直接去了」等語，另於查閱「哈
      啦電子遊藝場」案件相關筆錄後，於7月2日以電話通知己○○，係使用「氣象報告我看過了啦，天氣還滿好的，應
      該要下雨沒有下，好像老天有點幫忙，不過還有小細節那
      個啦，這個應該是小小麻煩而已」、「我從頭看到後面，
      沒有其他隱藏的，不會有什麼雷雨啦」等語。又「富達電
      子遊藝場」於92年5 月27日被查獲後，同案被告易有志查
      閱筆錄後，於92年7 月19日以電話通知己○○時，係使用
      「客戶都從火場逃掉了，都沒有人受傷」等語，可見警方
      人員於通風報信之際，為保護自身被查獲風險，及使對方
      人員不知何人前來報信，使用暗語之情節，極為常見，且
      與經驗法則、論理法則相符，要堪認定。
    3.再依前所述，警方於92年9月8日在「新同樂電子遊藝場」
      查獲賭博案件，然被告乙○○與被告己○○相約於9月7日
      在真鍋咖啡廳內見面，告知警方要取締、搜索等情，亦如
      前述。且事實上，於92年9月8日臺灣桃園地方法院檢察署
      檢察官確實有發動搜索而查獲賭博犯行乙節，亦如前述，
      可見業者佈線之範圍至廣，是警方不肖人員通風報信方式
      ，極為繁多。況且，己○○於92年10月13日被緝獲時，雖
      先否認與富達電子遊藝場等店有關，但於10月30日即供稱
      「富達遊藝場等係戊○○等人經營，伊為他們處理公關。
      福麗遊樂場【設於龜山鄉○○路○段273號】則係由伊一人
      獨資」（參見偵緝字第1011號卷3、68 頁），再於11月12
      日供稱「92年9月1日在紅螞蟻餐廳宴客，李安平邀請劉冠
      均作陪」（同上卷149 頁），而被告乙○○曾任龜山分局
      警備隊長，與丙○○有同事之誼，則被告丙○○雖係龜山
      分局巡佐，但就己○○在桃園市、八德市經營上開「富達
      電子遊藝場」、「哈啦電子遊藝場」、「新同樂電子遊藝
      場」外，另在龜山鄉經營福麗遊樂場，均清楚知悉，均堪
      認定。
    4.又依前所述，該通電話確係被告撥打，時間更在9月8日之
      前，而己○○於原審復證述：該通電話後一小時，伊與丙○○在壽山國中前一家麵店見面等情在卷，被告於原審時
      否認該見面情事，難以採信。茲依該「你已遭北機組鎖定
      」用語，與前開暗語有關，且本件確係桃園縣調查站偵辦
      ，自堪認定該通風報信行為，與洩密罪之構成要件相符，
      不因電玩店係在何分局內轄區、何單位查獲，被告任職何
      單位而有不同。況且，被告上開暗語，顯與己○○上開係
      開玩笑之證述云云，無直接關連，己○○上開原審所證，
      自難據為被告未犯罪之有利認定。又龜山分局覆稱：八德
      市○○路、中華路電玩取締係八德分局管轄云云，八德分
      局覆稱：該電玩係本分局轄區範圍云云（參見本院卷84、
      93頁），僅係警察局轄區劃分問題，依上所述，無礙被告
      犯行之成立，自難據為被告之有利認定。從而，被告上開
      犯行，極為明確，被告上開所辯云云，核均係卸責之詞，
      不足採信，被告上開洩密犯行，洵堪認定，應依法論科。
三、論罪科刑部分：
(一)被告己○○、戊○○、丁○○、甲○○四人部分：
    1.茲按，刑法上之所謂常業犯，指反覆以同種類行為為目的
      之社會活動之職業性犯罪而言，至於犯罪所得之多寡，是
      否恃此犯罪為唯一之謀生職業，則非所問，縱令兼有其他
      職業，仍無礙於該常業罪之成立（參照最高法院85年度台
      上字第510 號判例意旨）。被告己○○、戊○○、丁○○
      、甲○○經營「富達電子遊藝埸」、「哈啦電子遊藝埸」
      、「新同樂電子遊藝埸」，與不特定賭客賭博財物，皆係
      以此種同種類行為為目的之社會活動之職業性犯罪，其等
      與彭武良、游家權等人，各自分擔角色扮演而串聯犯罪，
      其等恃此營生之意甚明，顯係以賭博為常業，核己○○等
      人此部分所為，均係犯刑法第267 條之常業賭博業。被告
      己○○、戊○○、丁○○、甲○○等人不具依據法令從事
      公務之人員，亦非受公務機關委託承辦公務之人身分，故
      其等對於依據法令從事公務之人員乙○○，關於違背職務
      之行為，交付賄賂之行為，核均係犯貪污治罪條例第11條
      第3項、第1項之交付賄賂罪。被告己○○、戊○○、丁○○、甲○○，就上述常業賭博犯行，與同案被告陳秀美、
      彭武良、游家權、及孫曜光、徐國書、梁忠純、曾君如、
      王婉齡、陳柏霖、黃靖方、賴茄玲、李姿慧、倪志成、葉
      智峰、王永明、黃臆樺等人，自渠等受僱時起，有犯意聯
      絡及行為分擔，應論以共同正犯。被告己○○、戊○○、
      丁○○、甲○○等人，與同案被告陳秀美，就前揭對依據
      法令從事公務之人員，關於違背職務之行為，交付賄賂之
      犯行，有犯意聯絡及行為分擔，亦應論以共同正犯。被告
      己○○、戊○○、丁○○、甲○○等人前後兩次交付賄賂
      犯行，時間緊接，方法相同，觸犯構成要件相同罪名，為
      連續犯，應依刑法第56條之規定，論以一罪，並加重其刑
      。被告己○○、戊○○、丁○○、甲○○所犯之上開二罪
      ，具有方法、結果之牽連關係，應從一重之對於依據法令
      從事公務之人員，關於違背職務之行為，交付賄賂罪處斷
      。檢察官起訴意旨漏未敘及被告己○○、戊○○、丁○○
      、甲○○等人如附表編號二所示之常業賭博犯行，及該次
      查獲「哈啦電子遊藝場」相關員工即陳柏霖、黃靖方、賴
      茄玲、李姿慧、倪志成及另案查獲員工梁忠純、曾君如、
      王婉齡、葉智峰、王永明、黃臆樺等員工亦漏未論及正同
      正犯，然因該次查獲期間，亦屬被告己○○、戊○○、丁○○、甲○○常業賭博犯行之一部，與起訴常業賭博事實
      ，具有實質上一罪之關係，自為起訴效力所及，本院自應
      併予審究。
    2.次按，犯前三項之罪而自首者，免除其刑；在偵查或審判
      中自白者，減輕或免除其刑，貪污治罪條例第11條第4 項
      ，定有明文。被告己○○、戊○○、丁○○、甲○○等人
      ，於檢察官偵查及原審、本院時，就前開行賄犯行皆自白
      不諱，爰依前開規定減輕其刑。次按，第2 條所列刑事案
      件之被告或犯罪嫌疑人，於偵查中供述與該案案情有重要
      關係之待證事項或其他共犯之犯罪事證，因而使檢察官得
      以追訴該案之其他共犯者，以經檢察官事先同意者為限，
      就其因供述所涉之犯罪，減輕或免除其刑，證人保護法第
      14條第1項，定有明文，而同法第2條第1款、第3款明定最
      輕本刑為三年以上有期徒刑之罪及貪污治罪條例第11條第
      1項、第2項之罪，為該法所稱之刑事案件。被告己○○、
      戊○○、丁○○、甲○○就其等所涉行賄案件，於檢察官
      偵查中供述被告乙○○涉嫌收受賄賂，使檢察官得以追訴
      乙○○所涉前開違背職務收受賄賂之犯罪，並經檢察官事
      先同意依前揭法條減輕其刑，有訊問筆錄四份可考（參見
      偵緝字第1011號卷61至66頁、14766 號偵查卷二第34、35
      頁），被告己○○、戊○○、丁○○、甲○○等人，爰依
      前開證人保證法第14條第1 項之規定減輕其刑，並依法遞
      減之。被告己○○、戊○○、丁○○、甲○○就行賄犯行
      部分，應先加後減之。
    3.又刑法於94年2月2日修正公布，並自95年7月1日起施行，
      已刪除連續犯、牽連犯規定，被告上開行賄罪，如依新法
      規定，應數罪併罰，且上開二罪，不能依牽連犯論處，應
      數罪併罰，經比較後，以舊法有利於被告，自應適用行為
      時法。再者，刑法上開修正，亦刪除廢止第267 條之常業
      賭博罪，被告四人上開賭博犯行，如依新法規定，應依刑
      法第266條第1項之罪處斷，並應數罪併罰（參見本院編印
      ，因應新修正刑法施行座談會彙編249 頁），經比較後，
      以新法有利被告，自應適用新法。
(二)被告乙○○、丙○○部分：
    1.按，警方執行臨檢、搜索，係為預防犯罪或偵查犯罪所實
      施之方法，而犯罪嫌疑人及相關涉案人警詢筆錄之內容，
      亦屬偵查不公開之範疇，上開事項不得事先洩漏予他人，
      而妨礙案件之偵查，自屬國防以外應秘密之消息及文書。
      本件被告乙○○、丙○○分別為八德分局一組組長、龜山
      分局五組巡佐，為依據法令從事公務人員，自有保守前開
      秘密之義務，乙○○將警方執行臨檢、搜索之消息或前開
      偵查中案件警詢筆據之內容，洩漏予被告己○○之行為，
      核係犯刑法第132條第1項之公務員洩漏關於國防以外應秘
      密之文書及消息罪。核被告丙○○，將檢調警執行臨檢、
      搜索之消息，洩漏於己○○之所為，係犯刑法第132條第1
      項之罪。被告乙○○先後三次洩密犯行，時間緊接，觸犯
      基本構成要件相同之罪，顯係基於概括犯意反覆為之，應
      依刑法第56條連續犯之規定，論以情節較重之公務員洩漏
      關於中華民國國防以外應秘密之文書一罪，並依法加重其
      刑。
    2.再按，貪污治罪條例第4條第1項第5 款之「對於違背職務
      之行為收受賄賂之罪」，係以行為人有職務上之權限，對
      於違背職務之行為收受賄賂，圖使行賄人達到其目的為構
      成要件，所謂違背職務，係指依其職務範圍內，應為而不
      為，不應為而為者而言。被告乙○○為八德分局一組組長
      ，對於轄區非法賭博電玩業者負有查緝取締之責，係貪污
      治罪條例第2 條前段所定依據法令從事於公務之人員，及
      同條例第7 條之有調查犯罪職務之人員，明知被告己○○
      在伊轄區內經營賭博性電子遊藝場，有常業賭博犯罪行為
      ，依法應予查緝取締調查移送偵辦，竟故意違背職務，而
      不取締，反自己○○處收受賄賂，核係犯貪污治罪條例第
      4條第1項第5 款之違背職務收受賄賂罪。被告乙○○先後
      兩次收賄犯行，時間緊接，方法相同，觸犯構成要件相同
      之罪名，顯係基於概括犯意為之，應依連續犯之規定論以
      一罪，除法定本刑無期徒刑部分，依法不得加重外，並依
      法加重其刑。又被告乙○○係依法負有調查犯罪之職務，
      依貪污治罪條例第7 條之規定，就所犯上開罪名，除法定
      本刑無期徒刑部分，依法不得加重外，並依法加重其刑，
      且依法遞加重之。被告乙○○所犯本件洩密及收賄二罪，
      有方法、結果之牽連關係，應從一重對於違背職務之行為
      收受賄賂罪處斷。
    3.又刑法於94年2月2日修正公布，第10條第2 項規定：稱公
      務員者，謂下列人員：(1)依法令服務於國家、地方自治團
      體所屬機關而具有法定職務權限，以及其他依法令從事於
      公共事務，而具有法定職務權限者。(2)受國家、地方自治
      團體所屬機關依法委託，從事與委託機關權限有關之公共
      事務者。貪污治罪條例第2條，亦於95年5月5 日修正公布
      ，並自95年7月1日起施行，條文經修正為：公務員犯本條
      例之罪，依本條例處斷。茲依新刑法就公務員定義以觀，
      被告乙○○係身分公務員，極為明顯，是被告所為，新舊
      法既均有貪污犯之適用，經比較後，仍應適用行為時法，
      併此敘明。再者，刑法上開修正時，易科罰金之折算標準
      ，已改為以新台幣一千元、二千元、三千元折算一日，經
      比較後，以舊法有利於被告，自應適用行為時法。
(三)原審經審理結果，認被告乙○○部分之罪證明確，適用貪污
    治罪條例第2條前段、第4條第1項第5款、第7條、第10條第1
    項、第2項、第17條，刑法第56條、第132條第1 項、第55條
    、第37條第2 項等規定，並審酌被告擔任桃園縣政府警察局
    八德分局一組組長，竟洩漏應秘密之警方臨檢、搜索及警詢
    筆錄內容之消息及文書內容予賭博電玩業者，所為殊為不當
    ，且被告乙○○不思廉潔自守，戮力從公，反利用職務索賄
    謀利，惡性重大，犯後飾詞卸責，顯無悔悟之意等一切情狀
    ，量處被告有期徒刑十年六月，且依貪污治罪條例第17條，
    及刑法第37條第2 項規定，宣告褫奪公權六年，以示懲儆。
    另就被告乙○○收賄所得共計16萬元，依貪污治罪條例第10
    條第1項、第2項規定，諭知追繳沒收之，如全部或一部無法
    追繳時，以其財產抵償之。經核其認事用法尚無違誤，量刑
    亦屬允當，被告提起上訴，否認上開犯罪，核非可取，其之
    上訴自應予駁回。又原審雖未及比較新舊法，但適用結果，
    並無不利被告，自無庸撤銷改判，附此載明。
(四)原審經審理結果，認被告己○○、戊○○、丁○○、甲○○
    四人罪證明確，予以論科，另認被告丙○○之犯罪不能證明
    ，因而為其無罪諭知，固非無見。但查，被告己○○等四人
    犯罪後，刑法第267 條已廢止，原審未及比較適用，以致適
    用舊法，自有違誤。另依上所述，被告丙○○，應構成犯罪
    ，原審上開無罪之諭知，顯有違誤。檢察官提起上訴，指摘
    原審為被告己○○四人緩刑諭知不當，但本件若非被告四人
    供出乙○○，無從查獲貪污犯行，且檢察官於本院準備程序
    要求被告四人對公益團體捐助一百萬元乙節，亦據被告提出
    財團法人台灣更生保護會之收據為憑，是檢察官此部分上訴
    ，為無理由，但原判決此部分既有上開可議，即屬無可維持
    。又檢察官執上情，指摘原判決就丙○○無罪諭知不當，核
    為有理由，自應由本院就被告五人部分均撤銷改判。爰審酌
    被告己○○、戊○○、丁○○、甲○○等人共同經營賭博性
    電子遊藝場，危害社會善良風俗，被告等人為使其等所經營
    賭博性電子遊藝場順利營運，並共同行賄，所為殊難可取，
    兼衡其等之惡性尚非重大，犯後知悔悟而於偵查及法院審理
    時坦承犯行，態度均良好，被告丙○○不知潔身自愛，犯罪
    之手段、所生危害等一切情狀，分別量處如主文第二項、第
    四項所示之刑，並就被告丙○○部分，諭知易科罰金之折算
    標準，另依貪污治罪條例第17條及刑法第37條第2 項之規定
    ，就被告己○○、戊○○、丁○○、甲○○部分，宣告褫奪
    公權各如主文所示，以示懲儆。末查，被告己○○、戊○○
    、丁○○、甲○○，均未曾受有期徒刑以上刑之宣告，此有
    臺灣高等法院被告前案紀錄表附卷可按，上開被告事後均已
    坦承犯行，被告等人並向檢察官供述被告乙○○涉違背職務
    收受賄賂之犯行，因而查獲被告乙○○前開犯行，足見其等
    深具悔意，且被告等人，復因本件行賄案件，各於92年9 月
    至同年12月間遭羈押數月之久（己○○羈押期間自92年10月
    13日起至12月19日釋放，戊○○自92年10月7 日起至同年12
    月4日釋放，丁○○自92年9月9日起至同年12月5日釋放，甲○○自92年9 月28日起至同年12月11日釋放），亦經法院核
    閱卷證屬實，並有臺灣高等法院被告前案紀錄表可證，足認
    上開被告經此刑之宣告後，應知警惕而無再犯之虞，本院因
    認暫不執行其等之刑為適當，故就上開被告四人，分別予以
    宣告如主文第二項所示緩刑，用啟自新。
(五)扣案如附表編號一扣案物品欄之(1)(2)(3)、編號二扣案物品欄
    之(1)(2)(3)(4)、編號三扣案物品欄之(1)(2)(3)、編號四扣案物品
    欄之(1)(2)(3)(4)(5)(6)之物品，均為當場賭博之電動機具；編號
    一扣案物品欄之(4)、編號二扣案物品欄之(5)、編號三扣案物
    品欄之(4)之賭資，皆為在賭檯之財物，均依刑法第266條第2
    項之規定，不問屬於犯人與否，宣告沒收。附表所示之其餘
    扣案物品，或為被告己○○、戊○○、丁○○、甲○○等人
    所有，或為共犯倪志成所有之物，且均係供其等常業賭博犯
    罪所用之物，併依刑法第38條第1項第2款規定諭知沒收。
據上論斷，應依刑事訴訟法第369第1項前段、第368條、第364條
、第299條第1項前段，貪污治罪條例第2條前段、第11條第3項、
第1項、第4項、第17條，證人保護法第14條第1 項，刑法第28條
、第266條第1項前段、第2項、第132條第1項、第37條第2項、第
74條第1款、第38條第1項第2 款，修正前刑法第56條、第55條、
第41條第1項前段，修正前罰金罰鍰提高標準條例第1條前段、第
2條，判決如主文。
本案經檢察官許仲瑩到庭執行職務
中    華    民    國    95    年    10    月    26    日
                  刑事第六庭  審判長法  官  林  堭  儀
                                    法  官  莊  謙  崇
                                    法  官  蔡  聰  明
以上正本證明與原本無異。
丙○○之部分外，均如不服本判決，應於收受送達後十日內向本
院提出上訴書狀，其未敘述上訴之理由者並得於提起上訴後十日
內向本院補提理由書（均須按他造當事人之人數附繕本）。
                                    書記官  陳  建  邦
中    華    民    國    95    年    10    月    26    日
附表：
┌──┬────┬────┬─────────┬────────┐
│編號│查獲日期│查獲地點│    扣案物品      │  依憑之證據    │
│    │        │        │   （新臺幣）     │                │
├──┼────┼────┼─────────┼────────┤
│ 一 │92年 5月│桃園縣八│(1)八人座賓果行星一│(1)登記負責人梅玉│
│    │27日晚間│德市廣福│  台（含IC卡九片）│  增於警詢、偵查│
│    │7 時45分│路20巷20│  。              │  及原審93年簡上│
│    │許。    │弄21號之│(2)八人座跑馬一台（│  字第343 號審理│
│    │        │「富達電│  含IC卡九片）。  │  時證述。      │
│    │        │子遊藝場│(3)雙魚座36台（均含│(2)擔任兌換香菸、│
│    │        │」。    │  IC卡各一片）。  │  積分卡工作員工│
│    │        │        │(4)賭資一千元。    │  彭武良於警詢時│
│    │        │        │(5)被告己○○、韓自│  時證述。      │
│    │        │        │  健、丁○○、古金│(3)員工梁忠純、曾│
│    │        │        │  太、陳秀美等人所│  君如、王婉齡於│
│    │        │        │  有供本件犯罪所用│  警詢時證述。  │
│    │        │        │  之再玩券一千分13│(4)喬裝賭客之員警│
│    │        │        │  張、五千分9 張、│  丘景倫於警詢時│
│    │        │        │  開分鑰匙8 支、七│  陳述及所製作之│
│    │        │        │  星牌香煙38條。  │  職務報告。    │
│    │        │        │                  │(5)賭客呂世麟、宋│
│    │        │        │                  │  清益、施永滄、│
│    │        │        │                  │  高中禮、張祥釵│
│    │        │        │                  │  、黃崇貴、劉水│
│    │        │        │                  │  欽、蕭榮銘於警│
│    │        │        │                  │  詢時證述。    │
├──┼────┼────┼─────────┼────────┤
│ 二 │92年7月1│桃園縣桃│(1)雙魚座四十四台（│(1)登記負責人孫曜│
│    │日凌晨1 │園市中華│  均含IC卡各一片）│  光於原審93年度│
│    │時25分許│路3號3樓│  。              │  簡上字第343 號│
│    │。      │之「哈啦│(2)滿天星25台（均含│  案件訊問時證述│
│    │        │電子遊藝│  IC卡各一片）。  │  。            │
│    │        │場」。  │(3)八人座賓果行星一│(2)喬裝賭客之員警│
│    │        │        │  台（含IC卡九片）│  楊博清職務報告│
│    │        │        │  。              │  及其於原審93年│
│    │        │        │(4)八人座跑馬一台（│  度桃簡字第1761│
│    │        │        │  含IC卡九片）。  │  號案件訊問時之│
│    │        │        │(5)賭資13萬9900元。│  證述。        │
│    │        │        │(6)被告己○○、韓自│                │
│    │        │        │  健、丁○○、古金│                │
│    │        │        │  太、陳秀美等人所│                │
│    │        │        │  有供本件犯罪所用│                │
│    │        │        │  開幕宣傳單20張、│                │
│    │        │        │  兌換紀錄帳冊一本│                │
│    │        │        │  、監視器鏡頭一個│                │
│    │        │        │  、再玩券一千分32│                │
│    │        │        │  張、五千分27張、│                │
│    │        │        │  一百分65張、贈分│                │
│    │        │        │  券一千分20張、八│                │
│    │        │        │  百分21張。      │                │
│    │        │        │(7)共犯倪志成所有供│                │
│    │        │        │  本件犯罪所用諾基│                │
│    │        │        │  亞手機一支。    │                │
├──┼────┼────┼─────────┼────────┤
│ 三 │92年 7月│同上。  │(1)八人座賓果行星一│(1)員工葉智峰、王│
│    │10日凌晨│        │  台（含IC卡九片）│  永明、黃臆樺於│
│    │3時許。 │        │  。              │  警詢時證述。  │
│    │        │        │(2)八人座跑馬一台（│(2)喬裝賭客之員警│
│    │        │        │  含IC卡九片）。  │  何昇陽職務報告│
│    │        │        │(3)雙魚座36台（均含│  。            │
│    │        │        │  IC卡各一片）。  │(3)賭客張武雄、涂│
│    │        │        │(4)賭資90500元。   │  國棟、黃證麟、│
│    │        │        │(5)被告己○○、韓自│  陳武雄、馬宜洲│
│    │        │        │  健、丁○○、古金│  於警詢時證述。│
│    │        │        │  太、陳秀美等人所│                │
│    │        │        │  有供本件犯罪所用│                │
│    │        │        │  之摸彩券6 張、鑰│                │
│    │        │        │  匙8支。         │                │
├──┼────┼────┼─────────┼────────┤
│ 四 │92年9月8│桃園縣八│(1)彈珠台四台（均含│現場經理徐國書，│
│    │日上午 8│德市廣福│  IC卡各一片） 。 │於警詢、偵查及  │
│    │時15分許│路20巷15│(2)麻將九台（均含IC│原審時證述。    │
│    │。      │弄6號1樓│  卡各一片）。    │                │
│    │        │之「新同│(3)金撲克23台（均含│                │
│    │        │樂電子遊│  IC卡各一片）。  │                │
│    │        │藝場」。│(4)水果盤24台（均含│                │
│    │        │        │  IC卡各一片）。  │                │
│    │        │        │(5)動物拼盤三台（均│                │
│    │        │        │  含IC卡各一片）。│                │
│    │        │        │(6)吃角子老虎六台（│                │
│    │        │        │  均含IC卡各一片）│                │
│    │        │        │  。              │                │
│    │        │        │(7)被告己○○、韓自│                │
│    │        │        │  健、丁○○、古金│                │
│    │        │        │  太、陳秀美等人所│                │
│    │        │        │  有供本件犯罪所用│                │
│    │        │        │  之悔過書9 張、再│                │
│    │        │        │  玩券36張、得分清│                │
│    │        │        │  單4張。         │                │
└──┴────┴────┴─────────┴────────┘
附錄：本案論罪科刑法條全文
貪污治罪條例第4條：
有下列行為之一者，處無期徒刑或10年以上有期徒刑，得併科新
台幣1億元以下罰金：
一、竊取或侵占公用或公有器材、財物者。
二、藉勢或藉端勒索、勒徵、強占或強募財物者。
三、建築或經辦公用工程或購辦公用器材、物品，浮報價額、數
    量、收取回扣或有其他舞弊情事者。
四、以公用運輸工具裝運違禁物品或漏稅物品者。
五、對於違背職務之行為，要求、期約或收受賄賂或其他不正利
    益者。
前項第1款至第4款之未遂犯罰之。
貪污治罪條例第11條：
對於第2 條人員，關於違背職務之行為，行求、期約或交付賄賂
或其他不正利益者，處1年以上7年以下有期徒刑，得併科新臺幣
3百萬元以下罰金。
對於外國、大陸地區、香港或澳門之公務員，就跨區貿易、投資
或其他商業活動有關事項，為前項行為者，處5 年以下有期徒刑
或科新臺幣1百萬元以下罰金。
不具第2條人員之身分而犯前二項之罪者，亦同。
犯前三項之罪而自首者，免除其刑；在偵查或審判中自白者，減
輕或免除其刑。
在中華民國領域外犯第1項、第2項之罪者，不問犯罪地之法律有
無處罰規定，均依本條例處罰。
刑法第132條：
公務員洩漏或交付關於中華民國國防以外應秘密之文書、圖畫、
消息或物品者，處3年以下有期徒刑。
因過失犯前項之罪者，處1年以下有期徒刑、拘役或3百元以下罰
金。
非公務員因職務或業務知悉或持有第1 項之文書、圖畫、消息或
物品，而洩漏或交付之者，處1年以下有期徒刑、拘役或3百元以
下罰金。


司法院資訊處製作；財團法人民間司法改革基金會備份。
